【裁判字號】    99,訴,497
【裁判日期】    990531
【裁判案由】    偽證
【裁判全文】
臺灣臺南地方法院刑事判決              99年度訴字第497號
公  訴  人  臺灣臺南地方法院檢察署檢察官
被      告  丙○○
上列被告因偽證案件，經檢察官提起公訴（98年度偵字第15069
號、99年度偵字第2065號），被告於準備程序進行中，先就被訴
事實為有罪之陳述，經本院合議庭裁定由受命法官獨任進行簡式
審判程序後，判決如下：
    主  文
丙○○犯偽證罪，累犯，處有期徒刑肆月。
    事實及理由
一、犯罪事實：丙○○前於民國（下同）86年間因違反麻醉藥品
    管理條例案件，經本院判處應執行有期徒刑5年8月，復經高
    等法院台南分院、最高法院先後駁回上訴而確定，嗣於90年
    8 月21日縮短刑期假釋出監，復於93年10月28日假釋付保護
    管束期滿而執行完畢。猶不知悔改，其於97年7月23日，在
    臺南縣永康市○○街246巷13號其住處內，經警查獲無故持
    有如附表（一）、（二）所示之槍枝共7枝及改造子彈20 顆
    、制式子彈2顆等物（所涉違反槍砲彈藥刀械管制條例案件
    ，業經法院判決判處有期徒刑4年確定），旋於同日，在內
    政部刑事警察局偵查第八隊經警詢問時供稱其將如附表（一
    ）所示槍枝2枝出借予乙○○，乙○○於返還如附表（一）
    所示之槍枝時，復連同如附表（二）所示之槍枝5枝及上開
    扣案子彈等物，一併交予其保管等語。即於同日，基於偽證
    之犯意，明知上開如附表（一）之槍枝並非出借與乙○○、
    附表（二）之槍枝亦非乙○○所交付等情，經台灣台南地方
    法院檢察署檢察官在97年度偵字第10690號案件偵訊時以證
    人身份具結後證稱：「（槍彈來源？）有2支是我向林韋延
    借的，另外5支是乙○○寄放的。（乙○○何時何地拿給你
    ？）7月18日或19日在永康大灣國小後面。（除了拿5支槍給
    你外，還拿了多少子彈？）我沒有打開袋子看，因為他也有
    跟我借2支槍，連同他所寄放的槍彈都放在袋子裡面。」等
    語，於案情有重要關係之事項，而為虛偽陳述。嗣該違反槍
    砲彈藥刀械管制條例案件經本署檢察官提起公訴後，丙○○
    於98年7月27日臺灣臺南地方法院以98年度訴字第240號案件
    審理中，陳稱上開證述係虛偽不實，始查悉上情。案經臺灣
    臺南地方法院函請、臺灣高等法院臺南分院檢察署函請臺灣
    臺南地方法院檢察署檢察官偵查起訴。
二、本件被告丙○○所犯係死刑、無期徒刑、最輕本刑為三年以
    上有期徒刑以外之罪，其於準備程序中就被訴事實為有罪之
    陳述，經法官告知簡式審判程序之旨，並聽取公訴人及被告
    之意見後，認宜為簡式審判程序，依刑事訴訟法第273條之1
    第1項規定，裁定進行簡式審判程序加以審理，則依據刑事
    訴訟法第273條之2、同法第159條第2項之規定，不適用傳聞
    法則有關限制證據能力之相關規定；並得依同法第310條之2
    之準用同法第454條之規定製作略式判決書（僅記載「證據
    名稱」），合先敘明。
三、證據名稱：
(一)、被告丙○○於本案審理中及偵查中之自白。
(二)、臺灣臺南地方法院檢察署97年度偵字第10690號卷附97年7月
    23日訊問筆錄影本1份暨證人結文影本1件。
(三)、臺灣臺南地方法院98年度訴字第240號98年7月27日審判筆錄
    影本1份。
(四)、台灣高等法院被告前案紀錄表1份。
四、核被告所為，係犯刑法第168條之偽證罪。又被告曾有如事
    實欄所述之前科紀錄，此有台灣高等法院被告前案紀錄表1
    份在卷可參，其於有期徒刑執行完畢後5年內故意再犯本件
    有期徒刑以上之罪，為累犯，應依刑法第47條第1項規定加
    重其刑。另按犯刑法第168條之罪，於所虛偽陳述之案件，
    裁判確定前自白者，減輕或免除其刑，刑法第172條定有明
    文，本件被告於99年2月5日上午10時59分許接受本件檢察官
    偵訊時，自白其於上開案件偽證，有該日筆錄在卷可按（見
    臺灣台南地方法院檢察署98年度偵字第15069號卷第51至52
    頁），而被告虛偽陳述之案件即乙○○涉嫌違反槍砲彈藥刀
    械管制條例案件，經本院以98年度訴字第240號判決後，臺
    灣臺南地方法院檢察署檢察官提起上訴，經臺灣高等法院臺
    南分院於99年1月5日以98年度上訴字第1120號判決駁回上訴
    ，嗣於99年1月21日確定，堪認被告係於所虛偽陳述之乙○
    ○涉嫌槍砲彈藥刀械管制條例案件裁判確定前自白，應依刑
    法第172條之規定，減輕其刑；並與前述累犯加重其刑部分
    ，按刑法第71條第1項規定，先加後減。爰審酌本件被告在
    另案被告乙○○被訴違反槍砲彈藥刀械管制條例案件審理中
    ，以證人身分供前具結後為虛偽陳述，違背真實陳述之義務
    ，影響真實發現，妨害國家司法權之行使，致生誤判之危險
    ，徒增訴訟資源浪費，妨害審判之公正性，暨被告之犯罪動
    機、手段、所生危害、智識程度、並考量被告於本件偵查中
    自白犯罪等一切情狀，量處如主文所示之刑，以資懲戒。
五、依刑事訴訟法第273條之1第1項、第299條第1項前段、第310
    條之2、第454條，刑法第168條、第47條第1項、第172條，
    判決如主文。
六、如不服本判決應於收受本判決後10日內向本院提出上訴書狀
    ，並應敘述具體理由。如未敘述上訴理由者，應於上訴期間
    屆滿後20日內向本院補提理由書狀。
本案經檢察官甲○○到庭執行職務。
中    華    民    國    99    年    5     月    31    日
                  刑事第十庭  法  官  高如宜
以上正本證明與原本無異。
如不服本判決應於收受本判決後10日內向本院提出上訴書狀，並
應敘述具體理由。其未敘述上訴理由者，應於上訴期間屆滿後20
日內向本院補提理由書狀（均須按他造當事人之人數附繕本）「
切勿逕送上級法院」。
                              書記官  陳姿利
中    華    民    國    99    年    6     月    1     日
附錄本案論罪科刑法條全文：
中華民國刑法第168條：
於執行審判職務之公署審判時或於檢察官偵查時，證人、鑑定人
、通譯於案情有重要關係之事項，供前或供後具結，而為虛偽陳
述者，處七年以下有期徒刑。
附表(一)
┌──┬──────┬──────────────┐
│編號│槍枝管制號碼│型                        號│
├──┼──────┼──────────────┤
│ 1  │0000000000  │仿FN廠半自動手槍            │
├──┼──────┼──────────────┤
│ 2  │0000000000  │仿BERETTA廠1934型半自動手槍 │
└──┴──────┴──────────────┘
附表(二)
┌──┬──────┬──────────────┐
│編號│槍枝管制號碼│型                        號│
├──┼──────┼──────────────┤
│ 1  │0000000000  │仿WALTHER廠PPK/S半自動手槍  │
├──┼──────┼──────────────┤
│ 2  │0000000000  │仿BERETTA廠84型半自動手槍   │
├──┼──────┼──────────────┤
│ 3  │0000000000  │仿BERETTA廠84型半自動手槍   │
├──┼──────┼──────────────┤
│ 4  │0000000000  │仿BERETTA廠84型半自動手槍   │
├──┼──────┼──────────────┤
│ 5  │0000000000  │仿BERETTA廠84型半自動手槍   │
└──┴──────┴──────────────┘

司法院資訊處製作；財團法人民間司法改革基金會備份。
